Inventaris van het archief van het Ministerie van Marine: de Collectie Nederlands Nieuw-Guinea, 1949-1962
Nationaal Archief, Den Haag
- Instelling van de functie van staf commandant der marine Geelvinkbaai, wijziging bemanningslijst commandant maritieme middelen Biak tevens commandant marine Geelvinkbaai., 1960; 193
- Dislocatie marinierseenheden en opmerking over het rapport commissie Fidelio 1.2 legering van personeel Koninklijke landmacht en marine., 1960; 194
- Geïntegreerde verkeersleiding op de vliegvelden Mokmer en Boeroekoe te Biak ten behoeve van de stationering squadron Hunters van de Koninklijke luchtmacht en samenwerking meteorologische diensten te Biak., 1960-1961; 195
- Algemene politieke situatie in Nederlands Nieuw-Guinea, organisaties en stromingen daar te lande., 1960; 196
- Manche-vliegtuigen voor het vliegtuigsquadron no. 7., 1960-1961; 197
- Toestand kleine wapens bij het commando mariniers., 1960; 198
- Vaststelling plaats van de marinierskazerne Sentani volgens het Fidelio bouwplan., 1960; 199
- Burgerpersoneelsformatie in Nederlands Nieuw-Guinea., 1960; 200
- Uitzending van vertalers, salaris en promotie van gouvernementsambtenaren ter beschikking van de marine inlichtingendienst sectie VI., 1959-1962; 201
- Munitie voor jachtgeweren van 18.6 mm Winchester te Biak., 1960-1961; 202
- Wijziging en aanvulling bewapening mariniersformaties., 1960-1962; 203
- Proces-verbaal 55/60 betreffende afkeuring kleding alsmede verstrekking witte gesloten uniformen voor mariniers ten behoeve van ceremoniële doeleinden., 1960-1962; 204
- Bouw van een PTT-ontvangststation op marineterrein te Biak., 1960; 205
- Bezoek van de bevelhebber der zeestrijdkrachten vice admiraal L. Brouwer., 1960; 206
- Welzijnszorg KL en KLU door de Koninklijke marine onder andere filmvoorziening., 1960-1961; 207
- Uitoefenen van strafbevoegdheid bij verschillende krijgsmachtonderdelen., 1960-1961; 208
- Camouflageartikelen ten behoeve van inrichtingen der Koninklijke marine., 1960-1961; 209
- Aanpassing en uitvoering inkwartieringsordonnantie 1940 en regeling schadeloosstelling., 1960-1962; 210
- Instructie voor het aanvragen en gebruik van militair luchttransport., 1960-1962; 211
- Representatiegelden en verplichtingen van commandanten., 1960-1962; 212
- Personeel voor het verlofcentrum Pasir Poetih te Manokwari bestemd voor alle onderdelen der strijdkrachten met gezinnen., 1960-1961; 213
- Afkeuring aanvals- en verdedigingshandgranaten en verzending van nieuwe granaten., 1960-1962; 214
- Ongeval met Mariner vliegtuig PBM 5A P 302 op 17 december 1959 bij Patipibaai., 1961; 215
- Terreinafscheiding marine vliegkamp Biak., 1961; 216
- Overzicht van het aanwezige geschut, kanons van 7,6 cm en mitrailleurs van 20 mm voor koopvaardijschepen., 1961; 217
- Processen-verbaal overname gebouwen, inventarissen door Koninklijke landmacht te Kaimana, Utarom, Merauke, Sorong en Fak-Fak, alsmede tekenmateriaal van het bureau stafingenieur marine-objecten, wapens van marinekazerne Merauke, Sorong en Kaimana., 1961-1962; 218-220
  - Bestanddeel 1., 218
  - Bestanddeel 2., 219
  - Bestanddeel 3., 220
- Centraal magazijn te Biak alsmede de uitdienststelling Firefly vliegtuigen., 1960-1961; 221
- Vliegtuigongeval Firefly vliegtuig nr. 006 te Jefman op 06-12-1960., 1961; 222
- Ongeval landrover KM-20-04 op 18-11-1960 te Manokwari., 1961; 223
- Aflossing van vliegtuigmakers geplaatst bij vliegtuigsquadron no. 7 te Biak., 1961; 224
- Strafrechtelijk onderzoek naar de aanhouding, onderzoek en opbrenging van het zeilschip Singkuan door Hr Ms Amsterdam en Piet Hein op 27 november 1960., 1960-1962; 225
- Onderzoek naar de toedracht en proces verbaal van het dodelijk ongeval te Erega van de zeemilicien marinier der derde klasse F.J. Vogt., 1961-1962; 226
- Vredesbemanningslijst commandant maritieme middelen Biak en commandement der marine Geelvinkbaai., 1961; 227
- Huren van gebouwen ten behoeve van de marinierskazerne Sentani te Ifar., 1961-1962; 228
- Opgave van wapens, mitrailleurs van 20 en 40 mm aan de Koninklijke landmacht in bruikleen verstrekt., 1961; 229
- Rapporten betreffende ontwerpbegroting van het gouvernement over het dienstjaar 1962., 1961; 230
- Liquidatie van door de Koninklijke marine geoccupeerd terrein te Biak van de marinekazerne de zogenaamde oude base., 1961; 231
- Rapport verrichtingen marinierskazerne Sorong 3e kwartaal 1960, over licht of zwaar ingevreten geclassificeerde wapens., 1961; 232
- Aflossing bemanning van Hr Ms Evertsen., 1961; 233
- Afvoeren van de high frequency peiler van het marinevliegkamp te Biak., 1961-1962; 234
- Tropenterm voor Hr Ms Evertsen en de toestand van het schip., 1961-1962; 235
- Amerikaanse marineattaché voor Nederlands Nieuw Guinea., 1961; 236
- Begroting 1961 ten behoeve van uitbreiding elektronische werkplaats van de marine luchtvaartdienst te Biak., 1960-1962; 237
- Verbindingsaangelegenheden onder andere codekwesties van het Papoea vrijwilligerskorps., 1961; 238
- Het gebruik van storingsrapporten., 1961; 239
- Analyse van feiten en omstandigheden betreffende de vermissing van sergeant der mariniers C. Meijers en de gehouden opsporingsacties., 1961; 240
- Memorandum betreffende de opheffing van de bureaus stafingenieur marineobjecten te Hollandia en Biak op 1 juli 1961., 241
- De burgerluchtvaart onder buitengewone omstandigheden, onderhandelingen met de Kroonduif en de Koninklijke luchtvaart maatschappij., 1961-1962; 242
- Aanrijding met de KM-09-30 op 08-07-1961 op marinekazerne Hollandia., 243
- Lidmaatschap van de commissie voorbereiding maatregelen in buitengewone omstandigheden., 1961; 244
- Stafeisen voorraad munitieopslag., 1961; 245
- Verslag uitgebracht aan Hr Ms ambassadeur te Canberra door de ambassaderaad naar aanleiding van een dienstreis naar Australisch en Nederlands Nieuw Guinea van 18 augustus tot 4 september 1961, en uitlatingen van ambtenaren tegenover particulieren en buitenlanders., 246
- Overgave bevel Hr Ms L 9607., 1961; 247
- Toestand kustbatterij kanon van 10,5 cm nummer 3 KM nummer 9 te Biak., 1961-1962; 248
- Dokking en onderhoud van Hr Ms Evertsen te Hong-Kong., 1961-1962; 249
- Ontwerpordonnanties betreffende wijziging inkomstenbelasting en invoerrechten en de invloed ervan op het bezoldigingstelsel., 1961; 250
- Regeling vergoeding van schade aan derden ontstaan tijdens gecombineerde krijgsmachtoefeningen., 1961; 251
- Ingeleverde munitie in Nederlands Nieuw Guinea., 1961; 252
- Schade aan de startbaan van het marinevliegkamp te Biak., 1961; 253
- Ongeval met de KM-08-57 op 09-07-1961 te Biak., 1961-1962; 254
- Aantekening artillerie-officier en vuurleider voor officieren., 1961; 255
- Stafeisen voor verbindingsapparatuur marinevliegkamp Biak., 1962; 256
- Bijdrage nota aan de Tweede Kamer der Staten-Generaal betreffende evacuatiemaatregelen burgerbevolking Nederlands Nieuw-Guinea., 1962; 257
- Gebruik van oorlogsraketten voor oefeningen, 1962; 258
- Aankoop Holland-launches ten behoeve van de Koninklijke landmacht., 1962; 259
- Bevoorrading van intendance-, medische-, technische-, en overige goederen niet vanuit Nederland., 1962; 260
- Garanties aan de op kort verband uit te zenden en uitgezonden krachten. Schadevergoeding in verband met verlies inboedel gedurende oorlogsgeweld. Regeling betreffende de toekenning duurte- en kindertoelage., 1962; 261
- Reglement voor de uitzending van het personeel in tijdelijke burgerlijke dienst van het gouvernement, alsmede regeling voorlopige bezoldiging en tegemoetkoming in uitrustingskosten., 1962; 262-263
  - Bestanddeel 1., 262
  - Bestanddeel 2., 263